臺灣橋頭地方法院刑事裁定
111年度聲字第1279號
聲  請  人  臺灣橋頭地方檢察署檢察官
受  刑  人  吳坤翰


                    (現另案於法務部矯正署高雄第二監獄執                      行中)
上列聲請人因受刑人數罪併罰有二裁判以上，聲請定其應執行之
刑（111年度執聲字第904號 ），本院裁定如下：    
    主  文
甲○○所犯如附表所示之肆罪，所處各如附表所示之刑，應執行有
期徒刑肆年。
    理　由
一、聲請意旨略以：本件受刑人甲○○因妨害自由、違反兒童及少
    年性剝削防制等案件，經本院分別判決確定如附表所示之刑
    ，經受刑人聲請依刑法第50條、第53條、第51條第5款之規
    定，定其應執行之刑，爰依刑事訴訟法第477條第1項之規定
    ，聲請裁定等語。
二、按刑法第50條規定：「裁判確定前犯數罪者，併合處罰之。
    但有下列情形之一者，不在此限：一、得易科罰金之罪與不
    得易科罰金之罪。二、得易科罰金之罪與不得易服社會勞動
    之罪。三、得易服社會勞動之罪與不得易科罰金之罪。四、
    得易服社會勞動之罪與不得易服社會勞動之罪。前項但書情
    形，受刑人請求檢察官聲請定應執行刑者，依第51條規定定
    之。」，基此，如受刑人所犯之罪所處之刑於同時有得易科
    罰金、得易服社會勞動、不得易刑處分之情形，復符合裁判
    確定前犯數罪之規定者，自應經受刑人請求檢察官聲請定執
    行刑，始得併合處罰之，先予敘明。次按數罪併罰，有二裁
    判以上者，依刑法第51條之規定，定其應執行之刑；數罪併
    罰，分別宣告其罪之刑，宣告多數有期徒刑者，於各刑中之
    最長期以上，各刑合併之刑期以下，定其刑期，但不得逾30
    年，刑法第53條、第51條第5款分別定有明文。另數罪併罰
    ，應依分別宣告其罪之刑為基礎，定其應執行刑，此觀刑法
    第51條規定自明，故一裁判宣告數罪之刑，雖曾經定其執行
    刑，但如再與其他裁判宣告之刑定其執行刑時，前定之執行
    刑當然失效，仍應以其各罪宣告之刑為基礎，定其執行刑，
    不得以前之執行刑為基礎，以與後裁判宣告之刑，定其執行
    刑（最高法院著有59年度臺抗字第367 號裁定意旨可資為參
    ）。再按法律上屬於自由裁量事項，尚非概無法律性之拘束
    ，在法律上有其外部界限及內部界限。前者法律之具體規定
    ，使法院得以具體選擇為適當裁判，此為自由裁量之外部界
    限。後者法院為自由裁量時，應考量法律之目的，法律秩序
    之理念所在，此為自由裁量之內部界限。法院為裁判時，二
    者均不得有所踰越。在數罪併罰而有二裁判以上，應定其應
    執行刑之案件，法院所為刑之酌定，固屬自由裁量事項，然
    對於法律之內、外部界限，仍均應受其拘束（最高法院分別
    著有91年度臺非字第32號、92年度臺非字第187 號判決意旨
    可資參照）。又數罪併罰中之一罪，雖得易科罰金，若因與
    不得易科之他罪合併處罰結果而不得易科罰金時，原可易科
    部分所處之刑，毋庸為易科折算標準之記載（司法院大法官
    會議釋字第144號、第679號解釋意旨足資參照）。
三、查本件受刑人甲○○所犯如附表所示之妨害自由、違反兒童及
    少年性剝削防制等4罪，業經本院分別判處如附表所示之刑
    ，並各於如附表所示之日期確定，其中如附表編號3、4所示
    之2罪，業經110年度訴字第454號定應執行有期徒刑4月確定
    等情，有臺灣高等法院被告前案紀錄表及相關刑事判決書( 
    即本院110年度簡字第1822號刑事簡易判決、110年度訴字第
    454號刑事判決) 各1份在卷可稽。其中如附表編號2所示之
    罪所處之刑為不得易科罰金，另如附表編號1、3、4 所示之
    3罪所處之刑則均為得易科罰金，自合於刑法第50條第1 項
    但書第1款所規定之情形，須經受刑人請求檢察官聲請定其
    應執行刑者，始得依刑法第51條之規定，定其應執行之刑。
    經查，本件受刑人業已具狀請求聲請人就如附表所示之4罪
    ，向本院提出定應執行刑之聲請乙節，此有受刑人所提出之
    受刑人聲請書1份( 見執聲卷第3頁) 在卷可按；茲聲請人本
    件聲請定其應執行之刑，本院審核認其聲請為正當，爰依前
    揭說明，並審酌受刑人所犯如附表編號1、3、4所示之3罪均
    為恐嚇案件，罪名、罪質相同，侵害法益類似，與其所犯如
    附表編號3所示之罪，罪名及罪質均不同，以及參酌其所犯
    恐嚇犯罪時間接近及情節類似等各該情狀，暨衡量限制加重
    、比例、平等及罪責相當等原則，在上開外部性及內部性界
    限範圍內，裁定如主文所示之應執行刑。又受刑人所犯如附
    表編號1、3、4所示之罪，原均得易科罰金，惟因與不得易
    科罰金之如附表編號2所示之罪併合處罰之結果而不得易科
    罰金，揆以上開說明，本院自無庸為易科罰金折算標準之諭
    知，併此敘明。
據上論斷，依刑事訴訟法第477條第1項，刑法第53條、第50條第
2項、第51條第5款，裁定如主文。
中　　華　　民　　國　　111 　年　　11　　月　　30　　日
　                刑事第四庭      法　官  許瑜容
以上正本證明與原本無異。
如不服本裁定，應於收受送達後5 日內，向本院提出抗告書狀敘
述抗告之理由抗告於臺灣高等法院高雄分院。
中　　華　　民　　國　　111 　年　　11　　月　　30　　日
                                  書記官  周素秋
附表：
編     號         1        2        3        4 罪     名     妨害自由 兒童及少年性剝削防制條例    妨害自由    妨害自由 宣 告  刑  有期徒刑2月 有期徒刑3年7月 有期徒刑3月 有期徒刑3月 犯罪日期  109年7月6日 109年10月25日至同年11月14日 109年10月10日至同年11日某時許 110年1月25日  最後事實審 法院 臺灣橋頭地方法院 臺灣橋頭地方法院 臺灣橋頭地方法院 臺灣橋頭地方法院  案號 110年度簡字第1822號 110年度訴字第454 號 110年度訴字第454 號 110年度訴字第454 號  判決日期 111年2月23日 111年6月17日 111年6月17日 111年6月17日   確定判決 法院 臺灣橋頭地方法院 臺灣橋頭地方法院 臺灣橋頭地方法院 臺灣橋頭地方法院  案號 110年度簡字第1822號 110年度訴字第454 號 110年度訴字第454 號 110年度訴字第454 號  判決確定日期 111年4月7日 111年8月2日 111年8月2日 111年8月2日 備     註  如附表編號3、4所示之2罪，業經本院以110年度訴字第454號定應執行有期徒刑4月(得易科罰金) 確定。